【裁判字號】    98,訴,991
【裁判日期】    981016
【裁判案由】    拆屋還地
【裁判全文】
臺灣臺北地方法院民事判決               98年度訴字第991號
原      告  合眾資產管理股份有限公司
法定代理人  乙○○
訴訟代理人  林森敏律師
            吳意淳律師
被      告  甲○○
訴訟代理人  詹順發律師
上列當事人間拆屋還地事件，本院於九十八年九月二十九日言詞
辯論終結，判決如下：
    主  文
被告應將坐落台北市○○區○○段四小段一九九地號及二００地
號土地上如附圖斜線所示部分建物（即門牌號碼台北市○○區○
○街十號）拆除，並將該土地遷讓返還予原告。
被告應給付原告新台幣壹佰拾伍萬陸仟捌佰元，及自民國九十
八年三月二十五日起至清償日止，按年息百分之五計算之利息，
暨自民國九十八年四月一日起至返還上開土地時止，按月給付原
告新台幣貳萬貳仟陸佰壹拾元。
訴訟費用由被告負擔。
本判決於原告以新台幣佰柒拾萬元供擔保後，得假執行。但被
告如以新台幣壹仟零玖拾捌萬捌仟捌佰元為原告預供擔保，得免
為假執行。
    事實及理由
一、原告起訴主張：坐落臺北市○○區○○段四小段199地號及
    200地號等二筆土地（下稱系爭土地）屬原告所有，詎被告
    無合法權源而自民國88年起以其所有臺北市○○區○○段四
    小段1768建號房屋（門牌號碼臺北市○○區○○街10號，下
    稱系爭房屋）占有系爭土地如附圖斜線所示部分，是被告未
    經原告同意而無權占有原告所有之系爭土地，依據民法第76
    7條規定，自應將系爭土地返還予原告。又被告無權占有系
    爭土地而受有相當於租金之利益，且無法律上之原因，爰依
    民法第179條請求被告返還自起訴起往前回溯5年之不當得利
    ，及自98年4月1日起至返還系爭土地時止之不當得利。並聲
    明：(一)被告應將系爭土地上如附圖所示斜線部分建物（即系
    爭房屋）拆除，並將該土地遷讓返還予原告。(二)被告應給付
    原告新台幣（下同）1,356,800元及自起訴狀繕本送達翌日
    起至清償日止按年息5%計算之利息。並自98年4月1日起至返
    還第一項土地之日止，按月給付原告22,613元。(三)原告願供
    擔保請准宣告假執行。
二、被告則抗辯以：
  (一)原告非系爭房地之所有權人，無權以所有權人之身份對被告
    主張拆屋還地及不當得利：
    1.原告之買賣無效：依原告所提原證5之買賣契約（下稱系
      爭買賣契約），該共有土地全無地主即王李燕莊、江岳生
      、程覺民、翟溫橋或其繼承人出面，全部委由所謂之代理
      人訂立買賣契約。其涉買賣關係及財產之變動，為重大事
      件，以個人親自出面辦理為常；本件竟全數委託代理人簽
      約，目的係為了收回土地，而串通第三人製造假買賣然後
      過戶，據以主張拆屋還地。
    2.原告之買賣契約不成立：買賣契約之賣方而未表明代理本
      人出賣之意旨，也無本人委任出賣之授權書，顯見該買賣
      出賣人，非土地所有權人，則原告與土地所有權人間之買
      賣自不成立。該契約書第1條買賣與價金未載，此時該買
      賣價金無法確定，所以契約要素欠缺，該買賣契約不成立
      ，此參民法第153條第2項、第345條，及69年度台上字第
      1710號判例自明。
    3.縱買賣為真，亦屬惡意取得：
      證人李英杰證述買前原告看過系爭土地，以及系爭土地屬
      分散、零碎、面積小而無法建築之地，足證原告之前已瞭
      解系爭土地已由被告占有，並對其占有權源有所瞭解，所
      以才會由原告通知李英杰主動接觸賣方，並代為辦理繼承
      及過戶相關事宜，並特別於系爭買賣契約第13條第(一)款約
      定，要賣方保證「從未承諾地上權占用戶合法使用」，否
      則可解約。系爭土地光公告現值即達32,709,000元，其市
      價必定是該地公告現值5倍以上而達上億元，竟用公告現
      值1/3價、市價的1/5賠售，顯見買賣雙方根本都知道這是
      已出賣之土地，而再度二重買賣，所以賣方賤價出售，買
      方賤價買受並願自負契約風險責任。故原告為惡意第三人
      ，自應繼受其前手之瑕疵而不能主張善意第三人。原告在
      系爭買賣契約第14條約定買賣標的含「土地返還請求權」
      ，及於第13條第(二)款約定受讓土地返還請求權，則依民法
      第299條之規定，原告自應繼受其權利瑕疵，被告可對原
      告主張對其讓與人之抗辯事由。
    (二)被告有權占有：
      1.被告基於買賣而有權占有：
        系爭土地原由王振榮於46年4月5日向原地主王李燕莊、
        江岳生、程覺民、翟溫橋所購買，再由王振榮在54年6
        月25日將之轉賣給被告，此有經公證之切結書，及其所
        交付之「上手契」即杜賣證書，以及系爭土地之所有權
        狀為憑。故基於買賣關係，被告有權占有。
      2.原告是惡意第三人，不得主張土地法第43條善意保護：
        縱使原告與地主間之買賣合法有效，然土地法第43條所
        謂登記有絕對效力，係指第三人信賴登記而為新登記者
        而言，倘其登記顯有惡意或非法取得登記，自難認為信
        賴登記而為登記者，應不受上開法條之保護。又土地法
        第43條所謂登記有絕對效力，係為保護因信賴登記取得
        土地權利新登記之第三人而設，所謂第三人不包括繼承
        人在內，即為第三人，而其取得權利有惡意者，亦在不
        受保護之列。本件原告是屬惡意取得之第三人，其權利
        不受保護。
      3.原告買系爭土地之前，曾派人找被告，當時被告已告以
        基於買賣占有系爭土地，而非無權占有，並提示相關交
        易文件，故原告在購地之前已知其與被告之交易是二重
        買賣，且涉故意債權侵害。債權具不可侵性，依故意或
        過失侵害他人之債權者，固應負侵權行為上之責任，但
        此以第三人之行為對債權之存續或其法律上效力有直接
        影響者為限。例如第三人以侵害他人之債權之意思，毀
        滅其特定之標的物件時，或故意對債務人之身體加予拘
        束使其不能為債權標的之特定給付時等是。故依據最高
        法院58年度台上字第1504號判決要旨及民法第198條之
        規定，原告因故意侵害債權行為所取得之權利，自不得
        行使之。另依45年度台上字第1316號判例要旨，債權人
        之債權，因債務人之行為，致有履行不能或困難之情形
        者，即應認為有損害於債權人之權利。故在特定債權，
        倘債務人所為之有償行為，於行為時明知有損害於債權
        人之權利，而受益人於受益時，亦知其情事者，債權人
        即得行使民法第244條第2項之撤銷權以保全其債權，並
        不以債務人因其行為致陷於無資力為限。茲依民法第24
        4條之規定，對原告與其地主之買賣，及系爭地所有權
        移轉，主張撤銷之。
      3.原告在買賣契約第13條第(一)款約定：「甲方（按即原告
        ）知悉本買賣土地有第三人占用，並同意自行排除，但
        乙方（按即劉家泉、李英杰、江崑生）各自保證，從未
        承諾地上權占用戶合法使用（含出租或出借地上權等）
        ，若有一方曾有承諾則本買賣全部解除。」，此為該買
        賣之解除條件甚明。今被告即已依買賣之關係合法占有
        系爭地，其又是原地主承諾「占用戶合法使用」，則該
        解除條件成就，該買賣契約已解除，原告無權主張本案
        之請求。
    (三)被告既然基於買賣關係，合法占有系爭地，當然沒有不當
      得利可言，原告自無權請求拆屋還地及不當得利。並聲明
      ：
      1.原告之訴及假執行聲請均駁回。
      2.如受不利判決，願供擔保請准免於假執行。
三、兩造不爭執之事項（詳本院98年6月18日言詞辯論筆錄）：
  (一)王方柱（王方柱死亡，由王李燕莊繼承）、江岳生、程覺民
    （程覺民死亡，程華靈、程大衛為繼承人）、翟溫橋（翟溫
    橋死亡，張菊宜為繼承人）原為坐落於臺北市○○區○○段
    292之29、212之25、292之15（原為272之15）、292之44 （
    原為272之27）、292之39地號土地（重測後為通化段四小段
    103、196、199、200及225地號）共有人，應有部分各4分之
    1。
  (二)門牌編號臺北市○○街10號於46年7月間即申請裝表供電，
    49年6月3日王振榮將戶籍遷入，51年6月13日被告亦將戶籍
    遷入。嗣被告取得系爭房屋所有權，並於88年6月25日辦竣
    建物第一次登記，被告於96年5月30日將系爭房屋1、2樓及
    地下室出租予凱樂烘焙食品有限公司，租期自96年6月1日至
    100年4月30日，每月租金6萬元。
  (三)原告於97年11月5日簽發面額25萬元支票予江崑生，97年11
    月13日、97年12月12日、98年2月2日、98年2月13日匯款25
    萬元、10萬元、26萬6317元、3萬4千元入戴華帳戶（見本院
    卷第97、98頁），98年2月13日匯款6萬5000元予李英杰（見
    本院卷第98、99頁），嗣並匯款入受託人合作金庫銀行股份
    有限公司（下稱合作金庫銀行）之信託財產專戶，合作金庫
    銀行再將款項轉付予李英杰及王李燕莊。
四、得心證之理由：
  (一)原告為系爭土地之所有權人：
    1.原告受登記為系爭土地之所有權人是否係通謀虛偽意思表
      示：
      按表意人與相對人通謀而為虛偽意思表示者，其意思表示
      固為無效，但主張通謀虛偽意思表示者應就此有利於己之
      積極事實負舉證責任。本件原告主張：其與系爭土地原所
      有權人王李燕莊、江岳生、程華靈、程大衛、張菊宜等人
      簽訂買賣契約買受系爭土地，並於98年2月12日辦妥所有
      權移轉登記乙節，業經提出不動產買賣契約書（本院卷第
      91-93頁）、土地登記第二類謄本（本院卷第5-6頁）為證
      。被告雖抗辯稱：系爭土地之原地主全都委由代理人而未
      親自出面簽訂買賣契約，與常情不符；且買賣價金僅公告
      現值之29.7%，地價稅及土地增值稅即占總價金之53.8%
      ，復與原告申報之買賣價金不符；又出賣人均切結權狀遺
      失，原告亦知系爭土地為第三人占有，衡情應無人願意購
      買系爭土地；原所有權人均不住台灣，怎會找上李英杰辦
      理繼承及不動產買賣？又系爭土地原所有權人辦理繼承登
      記幾乎在同一段時間，並自其文義、字跡可知是由專業人
      士統一供給稿件，目的即針對被告而來，是原告與其前手
      間之交易顯係通謀虛偽意思表示云云，惟原告主張系爭土
      地原為王方柱、王李燕莊、江岳生、程覺民及翟溫橋共有
      ，應有部分各1/4，王方柱之應有部分嗣為王李燕莊繼承
      ，程覺民之應有部分嗣為程華靈及程大衛繼承，翟溫橋之
      應有部分嗣由張菊宜繼承等情，業據提出戶籍謄本（本院
      卷第31-34頁）為證，被告亦不否認上開四人為系爭土地
      之原所有權人，自堪信為真實。又原告主張王李燕莊等人
      因均僑居海外，為處理系爭土地處分及移轉登記事宜，王
      李燕莊授權劉家泉、江岳生授權其弟江崑生、程華靈、程
      大衛及張菊宜均授權李英杰全權處理等情，有經我國駐外
      單位認證之授權書（本院卷第37-39頁）可稽，亦堪信無
      訛，是王李燕莊等人既均於外國居住，則其委託代理人處
      理系爭土地並簽訂買賣契約，即難認有何悖於常理之處。
      再查，原告主張其向上述共有人購買系爭土地之價金，除
      給付江岳生之價金係匯入其弟江崑生配偶戴華之指定帳戶
      外，其餘皆匯入信託專戶，且信託財產業於98年2月13日
      支付予信託受益人即賣方代理人李英杰及賣方王李燕莊等
      情，有與其所述相符之原告廠商支票簽收單、匯款申請書
      、合作金庫商業銀行辦理金錢信託業務信託財產專戶帳號
      通知單及不動產買賣價金信託契約書、信託財產目錄、收
      支計算表、存摺影本、收據（本院卷第40-50、94-99頁）
      為證，另證人李英杰亦結證稱：本來我是受任幫王方柱的
      後代辦理遺產繼承，過程中看遺產清冊才發現他們有系爭
      土地，請地政事務所指界到現場看後，他們認為這塊地沒
      有用，想賣掉，我表示必須其他共有人也出面才能處理，
      他們才找到其他共有人；我受程華靈、程大衛及張菊宜委
      託處理系爭土地，我最後有將買賣價金匯到美國他們指定
      的戶頭等語（本院卷第256頁反面），並提出指示文件、
      匯出匯款申請書（本院卷第259-266頁）為憑，是原告應
      確有給付買賣價金無訛，益徵系爭買賣應非基於通謀虛偽
      意思表示而為。被告雖稱系爭買賣價金過低，不合常理云
      云，然系爭買賣契約第13條約定：「甲方（按指原告）知
      悉本買賣土地有第三人佔用，並同意自行排除，但乙方（
      按指原地主）各自保證，從未承諾地上權佔用戶合法使用
      （含出租或出借地上權等），若有一方曾有承諾則本買賣
      全部解除。」（本院卷第92頁），足見原告於締結系爭買
      賣契約時知悉系爭土地有他人占用，將來如欲利用系爭土
      地，必須先處理此一問題而將面臨時間、精神及金錢之勞
      費，參以證人李英杰結證稱：買賣價金是當事人決定的，
      我有告訴地主成交價低於公告現值，但他們覺得系爭土地
      有第三人占用，對他們沒用，要處分等語（本院卷第257
      頁反面），可知系爭買賣價金雖低於一般市場行情，然在
      第三人占用系爭土地，賣方因長年旅居國外，無處理系爭
      土地紛爭意願之情形下，尚難謂上開成交價格有何確實異
      常之處。至於被告前揭其它質疑，實則難謂違常，要屬個
      人臆測之詞，自難憑以認定原告與其前手間之買賣契約及
      所有權移轉均係通謀虛偽意思表示，從而，被告此一抗辯
      ，尚不足採，原告受系爭土地所有權之移轉並不因通謀虛
      偽意思表示而無效。
    2.系爭買賣契約是否不成立或解除：
      被告另抗辯以：系爭買賣契約標示之出賣人是李英杰、江
      崑生及劉家泉，而未表明代理意旨，然上開三人並非土地
      所有權人，又契約第1條未載明買賣價金，故買賣契約不
      成立；另系爭買賣契約第13條第1款約定，若原告或其前
      手曾承諾被告合法使用，則系爭買賣契約全部解除，今被
      告係依前地主承諾之買賣關係合法占有系爭土地，依約系
      爭買賣契約即已解除，原告無權為本案之請求云云，然查
      ：系爭買賣契約末已標明賣主為王李燕莊、張菊宜、程華
      靈、程大衛、江岳生等人及劉家泉、李英杰、江崑生為代
      理人之旨，亦已標明買賣價金，此觀諸買賣契約即明（本
      院卷第91-93頁），又被告並未能證明其係合法占有系爭
      土地（理由詳下述），是被告執此抗辯系爭買賣契約不成
      立或已解除，並無足取。
    3.被告可否依民法第244條第2項之規定撤銷原告與前手間就
      系爭土地之買賣及所有權移轉登記：
      被告雖稱：原告購買系爭土地前，曾派人找被告，當時被
      告已告知基於買賣關係占有土地，並非無權占有，並提示
      相關交易文件，且原地主將系爭土地賣予王振榮時，即已
      交付所有權狀，迨王振榮再出售予被告又交付給被告，故
      原地主必然涉及偽報權狀遺失、冒領新權狀或為虛偽切結
      以辦繼承，再據以移轉所有權給原告，故原告在購買系爭
      土地之前已知為二重買賣，且涉故意侵害債權，其自得依
      民法第244條第2項之規定撤銷原告與其前手間就系爭土地
      之買賣及所有權移轉登記云云，惟被告未能證明其確曾購
      買系爭土地（理由詳下述），而原告於購買系爭土地前，
      雖知悉被告占有系爭土地之事實，然被告並未舉證證明原
      告知悉系爭土地有二重買賣之情事，原告亦表示不知其前
      手以權狀遺失向地政機關申請補發一事，是被告自不得遽
      以主張民法第244條第2項之撤銷權。
  (二)被告無權占有系爭土地：
    1.被告抗辯稱：系爭土地原由王振榮於46年4月5日向原地主
      王方柱、江岳生、程覺民、翟溫橋購買，再由王振榮於54
      年6月25日轉賣予被告等情，固提出切結書及公證書、杜
      賣證書（本院卷第17-19頁）為憑，惟上開切結書及公證
      書僅係王振榮於98年4月3日切結其陳述之真實並公證之，
      核其性質仍僅屬證人審判外之陳述，且不符合民事訴訟法
      第305條第2項之規定，自無從認定其陳述內容之真實性並
      為本院判斷基礎之證據；至杜賣證書之形式真正縱予肯認
      ，其並未標明買賣標的不動產，致無從確認是否即為系爭
      土地之買賣，另被告雖提出原地主之土地所有權狀影本（
      本院卷第20-23頁），然其土地標示僅有大安區○○段272
      -27及同段272-15即現今之系爭199號土地，並不包括系爭
      200號土地，且亦無從以此推斷其即為上開杜賣證書中所
      指之買賣標的，從而，被告抗辯其曾買受系爭土地云云，
      即難遽採。
    2.被告雖又辯以原告明知系爭土地前已出賣予被告，仍向其
      前手價購之並辦理所有權移轉登記，是為惡意云云，但被
      告未能證明其確曾就系爭土地成立買賣契約，已如前述，
      再者，縱認被告上述原地主出售予王振榮、王振榮轉售予
      被告乙節屬實，依前述系爭買賣契約第13條之內容，固可
      認定原告於購買系爭土地前已知被告占用系爭土地之事實
      ，但同時亦顯示原告前手向其保證系爭土地未同意被告合
      法占用，被告亦未提出實證證明原告知悉被告有合法權源
      占用系爭土地，是縱被告得對原地主主張基於買賣契約關
      係之有權占有連鎖，亦不得以之對抗原告。至被告又稱：
      原告以遠低於公告現值之價格購得系爭土地，顯不相當，
      依遺產及贈與稅法第5條第2款規定，應視為贈與，原告應
      繼受其前手之權利瑕疵云云，除被告同樣未能證明其確曾
      就系爭土地成立買賣契約，及原告雖購入價金雖低於公告
      現值，但衡諸其上有第三人占用等前述情狀，尚難認「顯
      著不相當」外，該條規定乃適用於行政上課徵贈與稅之情
      形，自無從在本案比附援引之。
    3.被告再辯以：原地主出賣系爭土地予王振榮時，係連同坐
      落其上而未辦保存登記房屋併同賣出，故即使土地因未辦
      過戶登記致遭原地主之繼承人重複出售予原告，依民法第
      425條之1及第426條之2規定，也發生基地租賃之關係，另
      原地主未通知被告以同條件優先購買，則其所有權移轉登
      記也不得對抗因基地租賃而有優先購買權之被告云云，然
      查，被告自承：系爭房屋係於79年間將原屋拆除重建，於
      88年6月25日為房屋第一次登記（本院卷第69頁），且與
      卷附建物登記第二類謄本之記載相符（本院卷第7頁），
      是目前坐落於系爭土地上之系爭房屋既係於79年間始建造
      而由被告原始取得所有權，在被告未意定與系爭土地所有
      權人成立基地租賃關係之情況下，實難認有何基地租賃關
      係之發生，是被告此一抗辯，亦無理由。
  (三)被告其他權利消滅抗辯均無理由：
    1.被告辯稱：依系爭買賣契約第13條約定內容，顯然原地主
      及原告均知被告越界建築之事實，而未提出異議，故原告
      必須繼受該瑕疵而不得請求拆屋還地云云，然自上開契約
      條款內容僅能推知系爭買賣契約簽訂時，原告及系爭土地
      之出賣人均知悉系爭土地上有第三人占有之事實，但無從
      推知被告於79年間建造系爭房屋時，系爭土地當時之所有
      權人及原告知悉被告有越界建築之情事，從而，自難認謂
      有民法第796條之適用，被告之抗辯洵無可取。
    2.至被告又稱：系爭土地不過32平方公尺，為畸零地，無法
      建築，原告收回後並無法利用，但一旦拆除系爭土地上之
      系爭房屋部分，整棟房屋即將倒塌，故原告行使權利顯以
      損害被告為目的，為權利濫用云云，惟原告價購之土地除
      系爭土地外，尚有其他地號土地，此觀諸系爭買賣契約即
      明（本院卷第14頁反面），是被告以系爭土地僅32平方公
      尺而推斷原告取回系爭土地無法利用，要嫌速斷，況原告
      為一以營利為目的之公司社團法人，自無僅為損害被告而
      價購無法利用之土地之理，是被告未能證明原告行使權利
      顯以損害被告為目的，以此指摘原告權利濫用而不得行使
      權利，尚無可採。
  (四)綜上所述，原告既為系爭土地之所有權人，被告又無占有系
    爭土地之合法權源，從而，原告依民法第767條，請求被告
    將系爭房屋如附圖斜線所示部分拆除，並將土地遷讓返還予
    原告，為有理由，自應准許。
  (五)原告請求不當得利部分：
    1.按無法律上之原因而受利益，致他人受損害者，應返還其
      利益，民法第179條前段定有明文。查被告無權占有系爭
      土地如附圖斜線所示部分，已如前述，依社會之通常觀念
      ，可能獲得相當於租金之利益，並致原告及系爭土地前所
      有權人受有損害，系爭土地前所有權人並將其等對被告之
      損害賠償請求權及不當得利返還請求權一併轉讓予原告，
      原告並於本案訴訟程序中通知被告，是原告自得依民法第
      179條前段規定，請求被告返還佔用系爭土地相當於租金
      之不當得利（最高法院61年臺上字第1695號判例意旨參照
      ）。
    2.原告請求自起訴往前回溯5年之相當於租金之不當得利並
      加計自起訴狀繕本送達翌日起算之法定遲延利息部分，查
      本件原告係於98年3月16日起訴，有起訴狀上本院收文戳
      可憑，是往前回溯5年即係自93年3月16日起算。次按城市
      地方租用房屋之租金，以不超過土地及建物申報總價額年
      息百分之10為限，土地法第97條第1項定有明文，此條項
      經土地法第105條於租用基地建築房屋準用之；而土地法
      第97條所謂土地價額係指法定地價即土地所有人依該法規
      定所申報之地價，未申報地價時以標準地價即公告地價為
      申報地價，此觀土地法第148條、第158條之規定自明。查
      上開土地位於台北市大安區○○○○○路4段約80至100公
      尺，距通化夜市約100公尺，附近商業活動尚稱發達，而
      被告占有上開土地係作為自住及出租他人營業使用，業經
      本院履勘現場屬實，製有勘驗測量筆錄（本院卷第66頁）
      附卷可稽，本院綜合審酌上情，認為原告主張被告應按年
      息10%計算上開占用土地相當於租金之不當得利，尚無不
      當。再查，系爭土地93年至95年之公告地價為103,000 元
      ，自96年迄今之公告地價為106,000元，均高於其申報地
      價84,800元，有土地登記第二類謄本、公告土地現值及公
      告地價查詢系統查詢結果（本院卷第12-13、301-302頁）
      在卷可考，是原告僅請求依申報地價84,800元計算，基於
      辯論權主義，並無不可。準此，原告得請求被告給付自93
      年3月16日起至98年3月15日（原告主張計算遲延利息之部
      分）止相當於租金之不當得利金額為1,356,800元【計算
      式：84,800x(24+8)x10%x5=1,356,800】，及自98年4月1
      日（依原告主張之範圍，故非自98年3月16日起算）起至
      返還上開土地時止每月應給付22,613元【計算式：84,800
      x(24+8)x10%12=22,613（元以下四捨五入）】。從而，
      原告請求被告給付1,356,800元，及自起訴狀繕本送達被
      告翌日即98年3月25日起至清償日止，按年息5%計算之利
      息，暨自98年4月1日起至返還上開土地時止，按月給付
      22,613元，為有理由，應予准許。
    (六)至兩造其餘之攻擊防禦方法及證據資料，經本院斟酌後，
      認為均不足以影響本判決之結果，自無一一詳予論述之必
      要，附此敘明。
五、假執行之宣告：
    兩造均陳明願供擔保，以代釋明，聲請宣告假執行或免為假
    執行，經核均與法律規定相符，爰分別酌定相當之擔保金額
    予以准許。
六、訴訟費用之負擔：民事訴訟法第78條。
中    華    民    國    98    年    10    月    16    日
                  民事第二庭    法  官  歐陽漢菁
以上正本係照原本作成
如對本判決上訴，須於判決送達後20日內向本院提出上訴狀
中    華    民    國    98    年    10    月    16    日
                                書記官  吳貞瑩


司法院資訊處製作；財團法人民間司法改革基金會備份。
